【裁判字號】    98,訴,1911
【裁判日期】    980630
【裁判案由】    毒品危害防制條例
【裁判全文】
臺灣臺中地方法院刑事判決              98年度訴字第1911號
公  訴  人  臺灣臺中地方法院檢察署檢察官
被      告  甲○○
上列被告因違反毒品危害防制條例案件，經檢察官提起公訴（98
年度毒偵字第1899號），被告於準備程序就被訴事實為有罪之陳
述，經本院合議庭裁定宜由受命法官獨任改行簡式審判程序審理
，判決如下：
    主    文
甲○○施用第一級毒品，累犯，處有期徒刑壹年。
    犯罪事實
一、甲○○前於民國92年間因施用毒品案件，經本院裁定送觀察
    、勒戒後，認有繼續施用毒品傾向，再經本院裁定令入戒治
    處所施以強制戒治，於93年5月3日執行完畢釋放，並經臺灣
    臺中地方法院檢察署檢察官以93年度戒毒偵字第144號為不
    起訴處分確定。又於上開強制戒治執行完畢釋放後5年內之
    94年間再犯施用毒品罪，經本院以94年度訴字第3054號判處
    有期徒刑9月確定、及以94年度中簡字第2699號判處有期徒
    刑4月確定；另於96年間又因施用毒品案件，經本院以95年
    度訴字第3694號判處有期徒刑10月確定，嗣經減刑為有期徒
    刑5月確定，經接續執行，甫於96年8月31日縮短刑期執行完
    畢。詎甲○○猶不知悔改，不思戒絕毒品，竟基於施用第一
    級毒品海洛因之犯意，於98年4月11日晚間某時，在其位於
    臺中縣太平市○○路○段346巷7弄19號住處，以將第一級毒
    品海洛因加水稀釋後置入注射針筒內再注射體內之方式，施
    用第一級毒品海洛因1次。嗣於98年4月12日11時30分許，在
    臺中市○○街與愛國街口處，因形跡可疑為警攔檢盤查，嗣
    並採集其尿液送驗，結果呈海洛因代謝物之嗎啡、可待因陽
    性反應，始悉上情。
二、案經臺中市警察局第三分局報告臺灣臺中地方法院檢察署檢
    察官偵查起訴。
    理    由
一、按本件被告甲○○所犯係死刑、無期徒刑、最輕本刑為3年
    以上有期徒刑以外之罪，其於準備程序就前揭被訴事實為有
    罪之陳述，經受命法官告知簡式審判程序之旨，並聽取其與
    公訴人之意見後，本院認無不得或不宜改依簡式審判程序進
    行之處，爰依刑事訴訟法第273條之1第1項，裁定本件由受
    命法官獨任進行簡式審判程序，合先敘明。
二、訊據被告甲○○對於上開犯罪事實於本院審理中供承不諱，
    而被告為警查獲後，經警採取被告之尿液送檢驗結果，確呈
    現海洛因代謝物之可待因、嗎啡陽性反應，此有中山醫學大
    學附設醫院檢驗科藥物檢測中心尿液檢驗報告書及臺中市警
    察局第三分局尿液代號與真實姓名對照表等件存卷可稽，足
    見被告上開自白，核與事實相符，應可採信。又被告前於92
    年間因施用毒品案件，經本院裁定送觀察、勒戒後，認有繼
    續施用毒品傾向，再經本院裁定令入戒治處所施以強制戒治
    ，於93年5月3日執行完畢釋放，並經臺灣臺中地方法院檢察
    署檢察官以93年度戒毒偵字第144號為不起訴處分確定，有
    臺灣臺中地方法院檢察署刑案資料查註紀錄表及臺灣高等法
    院被告前案紀錄表各1份在卷可稽，被告於經強制戒治執行
    完畢釋放後，5年內復施用第一級毒品海洛因，係再犯毒品
    危害防制條例第10條之罪堪以認定，本案事證明確，被告犯
    行洵堪認定，應依法論科。
三、核被告所為，係犯毒品危害防制條例第10條第1項之施用第
    一級毒品罪。其持有第一級毒品之低度行為，復為施用第一
    級毒品之高度行為所吸收，不另論罪。又查被告前於94年間
    再犯施用毒品罪，經本院以94年度訴字第3054號判處有期徒
    刑9月確定、及以94年度中簡字第2699號判處有期徒刑4月確
    定；另於96年間又因施用毒品案件，經本院以95年度訴字第
    3694號判處有期徒刑10月確定，嗣經減刑為有期徒刑5月確
    定，經接續執行，甫於96年8月31日縮短刑期執行完畢，此
    有臺灣臺中地方法院檢察署刑案資料查註紀錄表及臺灣高等
    法院被告前案紀錄表各1份在卷可按，被告前受有期徒刑之
    執行完畢後，5年以內故意再犯本件有期徒刑以上之罪，為
    累犯，應依刑法第47條第1項之規定，加重其刑。爰審酌被
    告前因施用毒品之犯行，經歷觀察勒戒、強制戒治之機會，
    仍無法戒除施用毒品之惡習，猶故態復萌，施用毒品不輟，
    無視於毒品對於自身健康之嚴重傷害及國家對於杜絕毒品犯
    罪之禁令，惟因施用毒品本身係屬自戕行為，對於社會所產
    生之潛在危害性尚屬輕微，為兼顧被告斷絕生理成癮性及心
    理依賴性之必要，且念及其施用毒品並無危害他人及施用之
    次數1次，暨其犯後於本院審理中坦承犯行，態度尚稱良好
    等一切情狀，量處如主文所示之刑，以示儆懲。
據上論斷，應依刑事訴訟法第273條之1第1項、第299條第1項前
段，毒品危害防制條例第10條第1項，刑法第11條前段、第47條
第1項，判決如主文。
本案經檢察官乙○○到庭執行職務
中    華    民    國    98    年    6     月    30    日
                  臺灣臺中地方法院刑事第十五庭
                      法  官  吳崇道
上正本證明與原本無異。
如不服本判決，應於收受送達後10日內向本院提出上訴書狀（應
敘述具體理由並附繕本）。
上訴書狀如未敘述理由，應於上訴期間屆滿後20日內補提理由書
於本院。
                      書記官  黃舜民
中    華    民    國    98    年    6     月    30    日
附錄論罪科刑法條：
毒品危害防制條例第十條：
施用第一級毒品者，處六月以上五年以下有期徒刑。
施用第二級毒品者，處三年以下有期徒刑。


司法院資訊處製作；財團法人民間司法改革基金會備份。
